臺灣臺中地方法院刑事判決
110年度易字第605號
公  訴  人  臺灣臺中地方檢察署檢察官
被      告  王維建


                   （現另案於法務部○○○○○○○○○○    ○執行中
                   ）
選任辯護人  蔡孟翰律師（法扶律師）
上列被告因竊盜案件，經檢察官提起公訴（109年度偵字第20228
號），嗣被告於本院準備程序中就被訴事實為有罪之陳述，經本
院裁定進行簡式審判程序審理，判決如下：
    主    文
王維建犯攜帶兇器毀壞門窗竊盜罪，累犯，處有期徒刑柒月。扣
案之一字起子壹支沒收；未扣案之犯罪所得現金新臺幣伍仟元及
收銀機壹臺，均沒收，於全部或一部不能沒收或不宜執行沒收時
，追徵其價額。
    犯罪事實
一、王維建意圖為自己不法之所有，基於加重竊盜之犯意，於民
    國109年2月15日凌晨4時31分許，騎乘自行車至臺中市○○區○
    ○路0段000號由黃家祥擔任店長之成功牛排館店附近，持客
    觀上足供兇器使用之一字起子1支，破壞該店家地下室後門
    門閂後，自該後門進入店內，再持一字起子撬開店內放置收
    銀機之櫃子，竊取收銀機1台（價值新臺幣〈下同〉8500元，
    起訴書誤載為5500元，經公訴檢察官當庭更正）及現金5000
    元，得手後騎乘上開自行車離開現場。嗣該店店員黃柏仁發
    現遭竊，報警處理，經警調閱相關監視器影像並至現場採證
    ，扣得王維建遺留現場之上開一字起子，並在該一字起子採
    出與王維建DNA-STR型別相符之微物跡證，循線查獲王維建
    ，始查悉上情。
二、案經黃家祥、黃柏仁訴由臺中市政府警察局太平分局報告臺
    灣臺中地方檢察署檢察官偵查起訴。
    理    由
一、本件被告王維建所為係犯死刑、無期徒刑、最輕本刑為3年
    以上有期徒刑以外之罪，且非高等法院管轄第一審案件，且
    於本院行準備程序時，被告先就被訴事實為有罪之陳述，經
    告知簡式審判程序之旨，並聽取檢察官、被告及其辯護人意
    見後，本院認為適宜進行簡式審判程序而裁定改行簡式審判
    程序審理，核先敘明。又依刑事訴訟法第159條第2項、第27
    3條之2規定，簡式審判程序之證據調查，不受同法第159條
    第1項、第161條之2、第161條之3、第163條之1及第164條至
    第170條規定之限制。
二、認定事實所憑證據及理由：
　㈠上揭犯罪事實，業據被告於本院審理時均坦承不諱（見本院
    卷第205、208頁），核與證人即告訴人黃家祥、黃柏仁分別
    於警詢時之證述（見核交卷第9至10頁，偵卷第39至40頁）
    情節大致相符，復有監視器截取照片12張、自行車蒐證照片
    2張、臺中市政府警察局109年4月24日中市警鑑字第1090029
    480號鑑定書、臺中市政府警察局太平分局刑案現場勘察報
    告、刑案現場照片58張、勘察採證同意書在卷可稽（見偵卷
    第43至48、51至52、53至81、83頁），及扣案之一字起子可
    資佐證，足證被告之任意性自白核與事實相符，堪以採信。
    綜上，本件事證明確，被告犯行洵以認定，應依法論科。
  ㈡公訴意旨雖認被告竊得現金數額為3萬1400元。然被告於本院
    審理時供稱：現金有零錢、紙鈔，加起來5000、6000元等語
    （見本院卷第208頁），而此部分除告訴人指述外，卷內並
    無其他事證佐證，是被告所竊得現金數額，尚屬不明，依罪
    疑唯輕原則，自應為有利被告之認定竊得現金數額為5000元
    ，併此說明。
三、論罪科刑：
  ㈠按刑法第321條第1項第2款之毀越門窗竊盜罪之「毀」、「越
    」，乃指毀壞、踰越或超越，毀與越不以兼有為限，若有其
    一即克當之，是祗要毀壞、踰越或超越門窗、安全設備之行
    為，使該門窗、安全設備喪失防閑作用，即該當於前揭規定
    之要件。是被告毀壞店家之後門門閂後，由後門進入店內行
    竊，已使上開後門喪失防閑功用，揆諸前揭說明，自分別該
    當毀壞門窗之加重要件。
  ㈡又按刑法第321條第1項第3款之攜帶兇器竊盜罪，係以行為人
    攜帶兇器竊盜為其加重條件，此所謂兇器，其種類並無限制
    ，凡客觀上足對人之生命、身體、安全構成威脅，具有危險
    性之兇器均屬之，且只須行竊時攜帶此種具有危險性之兇器
    為已足，並不以攜帶之初有行兇之意圖為必要。查被告攜帶
    一字起子行竊一情，為被告坦承不諱（見本院卷第208頁）
    ，並有刑案現場照片可憑（見偵卷第81頁），足認該一字起
    子材質堅硬，若持以行兇，客觀上應足對人之生命、身體、
    安全構成威脅，自屬兇器無訛。
  ㈢核被告所為，係犯刑法第321條第1項第2款、第3款之攜帶兇
    器毀壞門窗竊盜罪。又刑法第321條第1項所列各款為竊盜之
    加重條件，如犯竊盜罪兼具數款加重情形時，因竊盜行為祇
    有一個，仍祇成立一罪，不能認為法律競合或犯罪競合（最
    高法院69年台上字第3945號裁判參照）。起訴書雖僅論述被
    告攜帶兇器之加重條件，然起訴書於犯罪事實內已明確載明
    被告以不詳方式開啟該店地下室後門而進入該店，上情並經
    被告於本院審理時坦認不諱，無礙於被告之訴訟上防禦權利
    ，且此僅係加重條件之增加，毋庸變更起訴法條，併予敘明
    。
  ㈣被告前於105年間因偽造文書案件，經本院以105年度中簡字
    第2362號判決判處有期徒刑4月確定，於106年12月26日入監
    執行，於107年4月24日執行完畢出監等情，有臺灣高等法院
    被告前案紀錄表在卷可憑，其於受有期徒刑執行完畢後，5
    年以內故意再犯本案有期徒刑以上之罪，為累犯，本院審酌
    依被告上開前案紀錄表所載，被告前已有多次竊盜案件，經
    法院判處罪刑之前科紀錄，足見行為人有其特別惡性，且前
    案之徒刑執行完畢後仍再犯，其對於刑罰之反應力顯然薄弱
    ，為兼顧社會防衛之效果，依司法院大法官會議釋字第775
    號解釋意旨，自應依刑法第47條第1項規定，加重其刑。
  ㈤爰以行為人責任為基礎，審酌被告前已多次因竊盜案件經判
    處有期徒刑確定並執行，有臺灣高等法院被告前案紀錄表在
    卷可佐，入監執行後，仍不知悔改，不思循正當途徑獲取所
    需財物，本次又再次闖入店家並拿取財物，造成告訴人心理
    重大負擔，其所為甚屬不該，並考量被告未能與告訴人達成
    和解、被告犯後於偵查中否認、於本院審理終能坦承犯行之
    犯後態度、告訴人之意見、被告犯罪之動機、目的、手段、
    素行、情節，暨被告自陳之學歷、為中低收入戶、家庭生活
    及經濟狀況(見本院卷第209頁）等一切情狀，爰量處如主文
    所示之刑。
四、沒收部分：
  ㈠供犯罪所用之物
　　按供犯罪所用、犯罪預備之物或犯罪所生之物，屬於犯罪行
    為人者，得沒收之，但有特別規定者，依其規定，刑法第38
    條第2項定有明文。扣案之一字起子1支為被告所有，並持以
    犯本件加重竊盜犯行所用之物，業據被告於本院審理時供承
    在卷，爰依刑法第38條2項前段規定，宣告沒收。
　㈡犯罪所得　　　　
　　又按犯罪所得，屬於犯罪行為人者，沒收之。但有特別規定
    者，依其規定；前二項之沒收，於全部或一部不能沒收或不
    宜執行沒收時，追徵其價額，刑法第38條之1第1項、第3項
    分別定有明文。被告竊取收銀機1台、現金5000元，均屬其
    犯罪所得，其既未將之返還或賠償告訴人，應依刑法第38條
    之1第1項前段、第3項之規定，宣告沒收，且於全部或一部
    不能沒收或不宜執行沒收時，追徵其價額。
據上論斷，應刑事訴訟法第273條之1第1項、第299條第1項前段
，刑法第321條第1項第2款、第3款、第47條第1項、第38條第2項
前段，第38條之1第1項前段、第3項，刑法施行法第1條之1第1 
項，判決如主文。
本案經檢察官黃怡華提起公訴，檢察官張依琪、林煒容到庭執行
職務。
中　　華　　民　　國　　110 　年　　12　　月　　16　　日
                  刑事第十四庭  法  官  許慧珍
以上正本證明與原本無異。
如不服本判決應於收受判決後20日內向本院提出上訴書狀，並應
敘述具體理由；其未敘述上訴理由者，應於上訴期間屆滿後20日
內向本院補提理由書（均須按他造當事人之人數附繕本）「切勿
逕送上級法院」。
告訴人或被害人如不服判決，應備理由具狀向檢察官請求上訴，
上訴期間之計算，以檢察官收受判決正本之日起算。
                                書記官  謝坤冀
中　　華　　民　　國　　110 　年　　12　　月　　16　　日
附錄本案論罪科刑法條：
中華民國刑法第321條
犯前條第1項、第2項之罪而有下列情形之一者，處6月以上5年以
下有期徒刑，得併科50萬元以下罰金：
一、侵入住宅或有人居住之建築物、船艦或隱匿其內而犯之。
二、毀越門窗、牆垣或其他安全設備而犯之。
三、攜帶兇器而犯之。
四、結夥三人以上而犯之。
五、乘火災、水災或其他災害之際而犯之。
六、在車站、港埠、航空站或其他供水、陸、空公眾運輸之舟、
    車、航空機內而犯之。
前項之未遂犯罰之。